最　高　行　政　法　院　判　決　　　　　　　　　九十一年度判字第一五三三號
　　上　訴　人　甲○○
　　被 上訴 人　勞工保險局
　　代　表　人　乙○○
右當事人間因勞保事件，上訴人不服中華民國九十年四月二十七日臺北高等行政法院
八十九年度訴字第一四七二號判決，提起上訴。本院判決如左：
　　主　文
上訴駁回。
上訴審訴訟費用由上訴人負擔。
　　理　由
一、上訴人於原審起訴主張：本件上訴人因罹患急性心肌梗塞，遂檢具中山醫學院附
設孫中山先生紀念醫院（以下簡稱孫中山先生紀念醫院）民國八十七年十二月八日出
具之殘廢診斷書向被上訴人申請殘廢給付，經被上訴人審查後認不符勞工保險殘廢給
付標準表規定之給付範圍，而予以否准。惟查上訴人於八十八年二月二十六日向被上
訴人申請殘廢給付，被上訴人以上訴人所患未符勞工保險殘廢給付標準表規定而未予
給付。上訴人乃依據孫中山先生紀念醫院於八十七年十二月八日開據之勞保殘廢診斷
書第二十四欄，醫師明確表示心臟功能不全，只宜從事輕便工作，應符合勞保殘廢給
付標準表第四十七項第七等級的殘廢給付，但被上訴人卻未為給付。上訴人特於八十
九年九月二十七日請醫生詳細再鑑定說明上訴人之病況，依勞保殘廢診斷書第二十欄
說明，雖經植入冠狀動脈血管支架，其心臟功能仍存有障礙，僅能從事輕便工作，應
完全符合勞保殘廢給付標準表第四十七項第七等及四四○日給付。
二、 被上訴人在原審答辯則以：本件上訴人以罹患急性心肌梗塞，申請殘廢給付，
案經被上訴人向該院調取上訴人全份病歷影本，並經被上訴人特約醫師審查，判定上
訴人心臟功能經PTCA後有改善，且冠狀動脈經PTCA及支架治療之後可改善預後，所患
不符合勞工保險殘廢給付標準表規定之給付標準，被上訴人乃核定上訴人所請殘廢給
付應不予給付，揆諸勞工保險條例第五十三條、勞工保險殘廢給付標準表第四十七項
等規定，並無不合。至上訴人主張依其八十九年九月二十七日殘廢診斷書第二十欄說
明略以：雖經植入冠狀動脈血管支架，其心臟功能仍存有障礙，僅能從事輕便工作，
應符合勞工保險殘廢給付標準表第四十七項之殘廢等級云云乙節，惟本件原處分係以
上訴人八十七年十二月二十一日申請殘廢給付時檢附之資料及相關病歷作為核定依據
，上訴人所提之新事證並未曾經過被上訴人審酌，尚難執為本件原處分有所違誤之論
據，併予指明。
三、 原審審酌全辯論意旨及調查證據之結果，以：按勞工保險條例第五十三條定有
明文及勞工保險殘廢給付標準表第四十七項規定「胸腹部臟器機能遺存顯著障害，終
身祇能從事輕便工作者。」為第七等級殘廢，給付標準四四○日。再勞工保險殘廢給
付標準表胸腹部臟器障害附註一、附註二及附註六等規定觀之。本件上訴人係以心肌
梗塞申請殘廢給付，依孫中山先生紀念醫院八十七年十二月八日出具之殘廢診斷書及
原告病歷影本所載，上訴人乃急性心肌梗塞至心肌功能不全致殘，惟其心臟功能經
PTCA後有改善，且其冠狀動脈經PTCA及支架治療之後可改善預後，被上訴人以其所患
不在勞工保險條例第五十三條附表即勞工保險殘廢給付標準表規定給付範園，而否准
所請，其處分洵無違誤，訴願決定予以維持，亦無不合，原告起訴意旨，難謂為有理
由，應予駁回。
四、 上訴人復於上訴意旨略謂：依上訴人於八十七年十二月八日所開具之勞保殘廢
診斷書第二十四欄，醫師已明確表示心臟功能不全，只宜從事輕便工作，應符合勞保
殘廢給付標準表第四十七項第七等級四四○日的殘廢給付，但被上訴人卻於未了解上
訴人之病況下，而不予給付。上訴人特於八十九年九月二十七日請被上訴人特約醫院
醫生詳細再鑑定說明上訴人之病況，但原審卻未採用此再鑑定之新事證。依行政程序
法第九條之規定：行政機關就該管行政程序，應於當事人有利及不利之情形，一律注
意。上訴人為求明確，於八十九年九月二十七日請醫生依病症，勞保局公文及上訴人
心肌梗塞之殘廢情況再鑑定，經醫生鑑定所開之勞保殘廢診斷書第二十四欄所載：上
訴人經植入冠狀動脈血管支架，其心臟功能仍存有障礙，僅能從事輕便工作，此與被
上訴人所認定之心臟功能正常不一樣，其應完全符合勞保殘廢給付標準表第四十七項
第七等級。再者上訴人鑑定之醫院，乃是依勞工保險條例第五十三條規定，經勞保局
之特約醫院，然被上訴人非但未認定自己特約醫院所為之鑑定，連加以審酌此重要證
物之行動皆無，完全違反行政程序原則及保障人民之權益等語。
五、 被上訴人於九十年六月五日收受上訴理由狀繕本後，迄未提出答辯狀。
六、經查上訴人於八十七年十二月十八日以心肌梗塞為由申請殘廢給付，然依中山醫
學院附設孫中山紀念醫院八十七年十二月八日出具之殘廢診斷及上訴人病歷影本所載
，上訴人雖因急性心肌梗塞至心肌功能不全致殘，惟其心臟功能紅PTCA後有改善，且
其冠狀動脈PTCA及支架治療之後可改善預後，並非勞工保險條例第五十三條附表即勞
工保險殘廢給付標準表規定給付範圍，被上訴人否准上訴人之申請，於法尚無不合。
至於上訴人另提出八十九年九月二十七日殘廢診斷書第二十欄說明略以：雖經植入冠
狀動脈血管支架，其心臟功能仍存有障礙，僅能從事輕便工作，應符合勞工保險殘廢
給付標準表第四十七項之殘廢等級乙節。因被上訴人係以八十七年十二月十八日申請
書及所附診斷書為依據，以決定上訴人之申請應否准許，上訴人所提八十九年九月二
十七日診斷書，被上訴人未及審酌，不能以此為由，認原處分有所違誤，縱令事後之
診斷書發現上訴人符合殘廢給付，僅係另行申請之問題，併予明。綜上所述，原審
以原處分並無違誤，因將原決定及原處分均予維持，駁回上訴人之訴，核無違誤。上
訴論旨仍執前詞，指摘原判決違誤，求予廢棄，為無理由，應予駁回。
據上論結，本件上訴為無理由，爰依行政訴訟法第二百五十五條第一項、第九十八條
第三項前段，判決如主文。
中　　華　　民　　國　　九十一　　　年　　　八　　　　月　　　二十二　　日
                    最 高 行 政 法 院  第 二 庭
                                審 判 長 法  官　　　陳　石　獅
                                         法  官      劉  鑫  楨
                                         法  官　　　彭　鳳　至
                                         法  官　　　高　啟　燦
                                         法  官　　　黃　合　文
右  正  本  證  明  與  原  本  無  異
　　　　　　　　　　　　　　　　　　　　 法院書記官　蘇　金　全
中　　華　　民　　國　　九十一　　　年　　　八　　　　月　　　三十　　　日
